---
title: "Pommes"
author: "Thiret Juliette"
date: "7 octobre 2019"
output: html_document
---

```{r setup, include=FALSE,warning=FALSE, comment=NA, message=FALSE}
knitr::opts_chunk$set(echo = FALSE)
```

```{r,echo=FALSE, message=FALSE,warning=FALSE}
require(data.table)
require(corrplot)
require(ggplot2)
require(lmtest)
setwd("C:/Users/PDX/Desktop/M2/Mesure et perf")
data=read.csv("Pommes.csv",sep=";",dec=",")
data=as.data.table(data)
```

#Manipulation de la base de données
```{r,warning=FALSE, comment=NA, message=FALSE}
data<-data[,-1]
```

```{r,warning=FALSE, comment=NA, message=FALSE}
summary(data)
str(data)
```

Toutes les variables sont bien codées.

```{r,warning=FALSE, comment=NA, message=FALSE}
data$adv<-as.factor(data$adv)
```


##Création de variables : les quantités de facteurs

```{r,warning=FALSE, comment=NA, message=FALSE}
data$qCap<-(data$vCap/data$pCap)
data$qMat<-(data$vMat/data$pMat)
data$qLab<-(data$vLab/data$pLab)
```

##Vérification du cout total

```{r,warning=FALSE, comment=NA, message=FALSE}

data[,cost:=vCap+vLab+vMat]
all.equal(data$cost, with( data, pCap * qCap + pLab * qLab + pMat * qMat )) 

```


#Statistiques descriptives


On remarque que beaucoup de variables sont corrélées entre elles. Mais ces corrélations semblent logiques

##Etape 1

Représentez les histogrammes des productivités moyennes des facteurs de production de Cap,
Lab et Mat.

On considère donc les 3ieres colonnes

La productivité moyenne est : le nombre d'output / les moyens de production.
On créer donc une nouvelle colonne : vcap / quout par exemple
```{r,warning=FALSE, comment=NA, message=FALSE}
data=as.data.table(data)
data=data[,pmcap := qOut/vCap]
```

```{r,warning=FALSE, comment=NA, message=FALSE}
data=as.data.table(data)
data=data[,pmlab := qOut/vLab]
```

```{r,warning=FALSE, comment=NA, message=FALSE}
data=as.data.table(data)
data=data[,pmmat := qOut/vMat]
```

Histogramme
```{r,warning=FALSE, comment=NA, message=FALSE}
par(mfrow=c(1,1))
hist(data$pmcap, breaks = 50,probability = T)
lines(density(data$pmcap), col='red',lwd=3)
hist(data$pmlab,breaks= 50)
lines(density(data$pmlab), col='red',lwd=3)
hist(data$pmmat, breaks = 50)
lines(density(data$pmmat), col='red',lwd=3)
```


##Etape 2 

Etudiez les corrélations entre les quantités des 3 facteurs de production utilisés dans ce secteur

Donnez la matrice des corrélations, et représentez graphiquement le nuage de point correspondant aux différents croisements des productivités moyennes prises deux à deux.
Représentez aussi les 3 séries de productivité moyenne par rapport à l'output total qOut.
###Matrice des corrélations
```{r,warning=FALSE, comment=NA, message=FALSE}
databis<-data[,c(1,2,3,6)]
M=cor(databis)
corrplot(M,type="lower", addCoef.col="red", method="shade")
help(corrplot)
```

###Nuage de point

entre pmlab et pmcap
```{r,warning=FALSE, comment=NA, message=FALSE}
par(mfrow=c(2,2))
ggplot(data, aes(x=pmlab, y=pmcap)) + 
  geom_point()+
  geom_smooth(method=lm)

ggplot(data, aes(x=pmlab, y=pmmat)) + 
  geom_point()+
  geom_smooth(method=lm)

ggplot(data, aes(x=pmcap, y=pmmat)) + 
  geom_point()+
  geom_smooth(method=lm)

```

```{r,warning=FALSE, comment=NA, message=FALSE}
attach(data)
par(mfrow=c(2,2))
ggplot(data, aes(x=pmlab, y=qOut)) + 
  geom_point()+
  geom_smooth(method=lm)

ggplot(data, aes(x=pmlab, y=qOut)) + 
  geom_point()+
  geom_smooth(method=lm)

ggplot(data, aes(x=pmcap, y=qOut)) + 
  geom_point()+
  geom_smooth(method=lm)

```


##Etape 3

Indice de valeur = indice de prix × indice de volume
indice de volume = indice de valeur / indice de prix

###Calcul des indices de Pasches, Laspeyres et Fisher


```{r,warning=FALSE, comment=NA, message=FALSE}

data$XP <- with( data,
+ ( vCap + vLab + vMat ) /
+ ( mean( qCap ) * pCap + mean( qLab ) * pLab + mean( qMat ) * pMat ) )

data$XL <- with( data,
+ ( qCap * mean( pCap ) + qLab * mean( pLab ) + qMat * mean( pMat ) ) /
+ ( mean( qCap ) * mean( pCap ) + mean( qLab ) * mean( pLab ) +
+ mean( qMat ) * mean( pMat ) ) )

data$XF<-sqrt(data$XP*data$XL)


```


```{r,warning=FALSE, comment=NA, message=FALSE}
data=as.data.table(data)
data=data[,qCap:= vCap/(pCap)]
```


Calculez les indices de quantité des trois inputs utilisés en considérant soit un indice de Paasche soit celui de Laspeyres ou Fisher

##Etape 4

Calculez un indice de productivité globale des facteurs.

```{r,warning=FALSE, comment=NA}
data=as.data.table(data)
data=data[,PGF:= qOut/(data$XF)]
```

##Etape 5 

Représentez l'histogramme de l'indice de productivité globale des facteurs, sa relation avec l'output,
sa relation avec les indices de quantité de facteur de production

```{r,warning=FALSE, comment=NA}
par(mfrow=c(1,1))
hist(data$PGF, breaks = 50,probability = T)
lines(density(data$PGF), col='red',lwd=3)

```

```{r,warning=FALSE, comment=NA, message=FALSE}
ggplot(data, aes(x=PGF, y=qOut)) + 
  geom_point()+
  geom_smooth(method=lm)
ggplot(data, aes(x=PGF, y=qCap)) + 
  geom_point()+
  geom_smooth(method=lm)
```

##Etape 6

Représentez graphiquement (Boxplot) la productivité globale des facteurs pour les producteurs prenant conseil ou non.

```{r,warning=FALSE, comment=NA, message=FALSE}
#Box plots basiques
p <- ggplot(data, aes(x=adv, y=PGF,color=adv)) + 
  geom_boxplot()
p 
```

Quelles sont les entreprises les plus performantes aux vues statistiques descriptives.

#Estimation d'une fonction de production linéaire



#Linéaire : 

$q_i$ = $\alpha + \sum_{k=1}^{3} \beta_k x_ik + \epsilon_i$

Avec une fonction de production linéaire on suppose implicitement que les facteurs de production sont des substituts. 





```{r,warning=FALSE, comment=NA, message=FALSE}
require(stargazer)
lm1<-lm(qOut~qLab+qMat+qCap, data=data)
stargazer(lm1, type="text")
```



Obtenez-vous une fonction de production monotone croissante ?

```{r,warning=FALSE, comment=NA, message=FALSE}
plot(lm1$fitted.values, main="production estimée par la RLS")# estimée
abline(lm1)
```

La production trouvée n'est pas monotone croissante. 

### Le coefficient associé au facteur de production du capital est il significatif ?

La quantité de capitale n'est pas significative. Les autres quantités sont significatives au seuil de 1%. 

###Peut-on dire que chaque facteur de production est essentiel ?

Oui chaque facteur est essentiel à la production ce n'est pas parce que le coefficient du capital n'est pas significatif que l'on doit en déduire cela. Il faut surtout estimer une autre fonction de production. 


###Comparer à l'aide d'un graphique la production observée et la production estimée

```{r}
require(miscTools)
compPlot(qOut,fitted(lm1))
plot(qOut ,main="production observée") #observée
plot(lm1$fitted.values, main="production estimée par la RLS")# estimée
abline(lm1)
```
```{r}
plot(fitted(lm1))
```


###Vérifier si la production est toujours positive

```{r}
sum(lm1$fitted.values< 0)
sort(lm1$fitted.values)[1:5]

```
Il y a une production estimée qui est négative

### Les élasticités

<ul>
<li>Calculez pour chaque firme l'élasticité de l'output par rapport à chacun des trois inputs capital,travail et matériaux.</li>
<li>Calculer la moyenne de ces élasticités sur l'échantillon.</li>
<li>Représentez la distribution empirique des ces élasticités. </li>
</ul>



```{r}
# Elasticités
data[,eps_cap:=coef(lm1)["qCap"]*qCap/qOut]
data[,eps_lab:=coef(lm1)["qLab"]*qLab/qOut]
data[,eps_mat:=coef(lm1)["qMat"]*qMat/qOut]
colMeans(data[, c("eps_cap","eps_lab","eps_mat"), with=FALSE])
ggplot(data, aes(x=eps_cap)) +
  geom_histogram(aes(y=..density..), colour="black", fill="white")+
  geom_density(alpha=.2, fill="#FF6666")
ggplot(data, aes(x=eps_lab)) +
  geom_histogram(aes(y=..density..), colour="black", fill="white")+
  geom_density(alpha=.2, fill="#FF6666")
ggplot(data, aes(x=eps_mat)) +
  geom_histogram(aes(y=..density..), colour="black", fill="white")+
  geom_density(alpha=.2, fill="#FF6666")

# Comparaison avec la production estimée
data[,eps_cap_fit:=coef(lm1)["qCap"]*qCap/fitted(lm1)]
data[,eps_lab_fit:=coef(lm1)["qLab"]*qLab/fitted(lm1)]
data[,eps_mat_fit:=coef(lm1)["qMat"]*qMat/fitted(lm1)]
colMeans(data[, c("eps_cap_fit","eps_lab_fit","eps_mat_fit"), with=FALSE])
ggplot(data, aes(x=eps_cap_fit)) +
  geom_histogram(aes(y=..density..), colour="black", fill="white")+
  geom_density(alpha=.2, fill="#FF6666")
ggplot(data, aes(x=eps_lab_fit)) +
  geom_histogram(aes(y=..density..), colour="black", fill="white")+
  geom_density(alpha=.2, fill="#FF6666")
ggplot(data, aes(x=eps_mat_fit)) +
  geom_histogram(aes(y=..density..), colour="black", fill="white")+
  geom_density(alpha=.2, fill="#FF6666")

#Elasticités d'échelle
data[,eps_echelle:= eps_cap+eps_lab+eps_mat]
data[,eps_echelle_fit:= eps_cap_fit+eps_lab_fit+eps_mat_fit]
colMeans(data[, c("eps_echelle","eps_echelle_fit"), with=FALSE])
ggplot(data, aes(x=eps_echelle)) +
  geom_histogram(aes(y=..density..), colour="black", fill="white")+
  geom_density(alpha=.2, fill="#FF6666")
ggplot(data, aes(x=eps_echelle_fit)) +
  geom_histogram(aes(y=..density..), colour="black", fill="white")+
  geom_density(alpha=.2, fill="#FF6666")
```


$\epsilon_i =  \frac{\partial f(x)}{\partial x_i} \frac {x_i}{f(x)} $


```{r,message=FALSE, warning=FALSE, comment=NA}
data[,eps_cap:=coef(lm1)["qCap"]*qCap/qOut]
data[,eps_lab:=coef(lm1)["qLab"]*qCap/qOut]
data[,eps_mat:=coef(lm1)["qMat"]*qCap/qOut]

```


```{r,warning=FALSE, comment=NA, message=FALSE}
require(stargazer)
lm2<-lm(log(qOut)~log(qLab)+log(qMat)+log(qCap), data=data)
stargazer(lm2, type="text")
```


##Normalité des résidus : 
```{r,warning=FALSE, comment=NA, message=FALSE}
plot(lm1)
```

On remarque que le nuage de point s'éloigne de la ligne pointillé

Le test de Shapiro-Wilk peut également être employé pour évaluer la normalité des résidus. L'hypothèse de normalité est rejetée si la p-value est inférieure à 0.05.

```{r,warning=FALSE, comment=NA, message=FALSE}
shapiro.test(residuals(lm1))
```

#Cobb-Douglass
```{r,warning=FALSE, comment=NA, message=FALSE}
require(stargazer)
lm2<-lm(log(qOut)~log(qLab)+log(qMat)+log(qCap), data=data)
stargazer(lm2, type="text")
```

La p-value est inférieur à 0.05 on rejette donc l'hypothèse de normalité de résidus. 

```{r,warning=FALSE, comment=NA, message=FALSE}
tab1<-vcov(lm2)
```

Calcul de la somme des 3 variances des facteurs de production. Pour pouvoir faire le test des rendements d'échelle.

$V(X + Y + Z) = V(X) + V(Y) + V(Z) + 2Cov(X,Y) + 2COV(X,Z) + 2COV(Y,Z)$


```{r,warning=FALSE, comment=NA, message=FALSE}
Var<-tab1[2,2]+ tab1[3,3] + tab1[4,4] + 2*tab1[3,2] + 2*tab1[4,2] + 2*tab1[4,3]
Var
seescd<-sqrt(Var)
```


on fait le test pour savoir si cette valeur est significativement différent de 1 pour savoir si on a des rendements constants. Les rendements sont donc croissants. 

##Test

```{r,warning=FALSE, comment=NA, message=FALSE}
est=sum(lm2$coefficients[-1])
```

```{r}
est+1.96*seescd
est-1.96*seescd

```

1 n'est pas dans l'intervalle ce qui signifie que les rendements d'echelle ne sont pas constants. 


#Translog
```{r,warning=FALSE, comment=NA, message=FALSE}
require(stargazer)
lm3<-lm(log(qOut)~(log(qLab)+log(qMat)+log(qCap))^2+I(log(qMat)^2)+I(log(qCap)^2)+I(log(qLab)^2), data=data)
stargazer(lm3, type="text")
```

Très grosse colinéarité faire vif test
```{r,warning=FALSE, comment=NA, message=FALSE}
require(car)
vif(lm3)
```


##Comparaison translog et CD
Pour les comparer il faut faire un test de Fisher.

Faire regression du cout expliquer par le prix
Ecrire une fonction de cout translog. 
Est ce que les rendement d'echelles sont il liés au niveau de production ? Car rendement echelle ne sont pas 1.4 pour tout le monde, peut être 3 pour les petits et 1 pour les plus grands. 
Il faut des rendement echelle lié au niveau de prod (taille entreprise). 

#Les fonctions de cout


##Cobb Douglass

$c_i = A	\prod_{k=1}^{3} p_{ik}^{\alpha k} q_{i}^{\alpha y} \epsilon_i)$


```{r}
reg_cout_CD <- lm( log( cost ) ~ log( pCap ) + log( pLab ) + log( pMat ) + log( qOut ), data = data )
stargazer(reg_cout_CD, type='text')
```


## Cobb-Douglass de court terme



$c_i = A  x_{i3}^{\alpha3}	\prod_{k=1}^{2} p_{ik}^{\alpha k} q_{i}^{\alpha y} \epsilon_i)$

```{r,warning=FALSE, comment=NA, message=FALSE}
require(stargazer)
lm2<-lm(log(qOut)~log(qLab)+log(qMat)+log(qCap), data=data)
stargazer(lm2, type="text")
```

